臺灣花蓮地方法院刑事判決　　　　　　　 96年度易字第281號
公　訴　人　臺灣花蓮地方法院檢察署檢察官
被　　　告　乙○○
　　　　　　　　　　（現於臺灣花蓮監獄執行中）
上列被告因竊盜等案件，經檢察官提起公訴（96年度偵緝字第15
0號），因被告於準備程序中為有罪之陳述，本院判決如下：
    主  文
乙○○竊盜（附表一編號一部分），累犯，處有期徒刑參月，如
易科罰金，以銀元佰元即新臺幣玖佰元折算壹日，減為有期徒
刑壹月又拾伍日，如易科罰金，以銀元佰元即新臺幣玖佰元折
算壹日。又各竊盜（附表一編號七、八、九、十、十二部分），
共五罪，各為累犯，各處有期徒刑參月（計五次），如易科罰金
，各以新臺幣壹仟元折算壹日，各減為有期徒刑壹月又拾伍日，
如易科罰金，以新臺幣壹仟元折算壹日。又共同竊盜（附表一編
號十一部分），累犯，處有期徒刑肆月，如易科罰金，以新臺幣
壹仟元折算壹日，減為有期徒刑貳月，如易科罰金，以新臺幣壹
仟元折算壹日。又各夜間侵入住宅竊盜（附表一編號二至六），
共五罪，各為累犯，各處有期徒刑捌月，各減為有期徒刑肆月，
如易科罰金，以新臺幣壹仟元折算壹日。應執行有期徒刑貳年肆
月，如易科罰金，以銀元佰元即新臺幣玖佰元折算壹日。
    事實及理由
一、本件犯罪事實及證據，除下列應予更正外，其餘均引用起訴
    書之附表一及證據欄所示：
（一）犯罪事實欄一第3行「94年7月19日縮刑期滿執行完畢」更
      正為「94年6月27日縮刑期滿執行完畢」。
（二）附表一編號一被害財物欄內之「行動電話」等字前增列「
      ELIYA」牌。
（三）附表一編號四犯罪地點欄內之「花蓮市」等字更正為「花
      蓮縣」。
（四）附表一編號十二犯罪時間欄「96年12月間」應更正為「95
      年12月底」等字。
二、被告所犯罪名、應適用法條及論罪科刑情形如下：
（一）所犯附表編號一、七至十二：刑法第320條第1項之竊盜罪
      。
（二）所犯附表編號二至六：刑法第321條第1項第1 款侵入住宅
      竊盜罪。
（三）所犯附表一編號十一之犯行，為被告與甲○○間有犯意聯
      絡行為分擔為共同正犯。
（四）又其所犯上開12罪之間，犯意各別，行為互殊，應分論併
      罰。
（五）又被告有附件犯罪事實欄所示之前科紀錄，有台灣高等法
      院被告全國前案紀錄表一份在卷可查，其於5 年以內再故
      意各犯本件有期徒刑以上之罪，均為累犯，應依刑法第47
      條第1項之規定，各加重其刑。
（六）所犯附表一編號七、八、九、十、十二之犯行，被告於犯
      罪後於有偵查犯罪權限之機關、人員知悉其犯罪前，當場
      向到場警員承認其竊取，有花蓮縣警察局吉安分局偵查隊
      報告書1紙在卷可憑，爰依刑法第62 條前段規定減輕其刑
      。
（七）爰審酌被告素行不佳，有入監服役前科紀錄，原應加以嚴
      懲，惟其事後能主動協助警方破獲本案，勇於認錯，並於
      本院審理時坦承犯行，表示有所悔悟等一切情狀，犯後態
      度尚佳等一切情狀，各量處如主文所示之刑，並均諭知易
      科罰金之折算標準（犯罪事實欄附表編號一行為部分，易
      科罰金部分，依照修正前刑法第41條第1 項定其折算標準
      ；犯罪事實欄附表編號七、八、九、十、十一、十二之易
      科罰金部分，依照新刑法第41條第1項定其折算標準）。
（八）公訴人雖以被告於前案執行完畢後短期內即為12次之竊盜
      犯行，爰請求對被告宣告強制工作等語，然查，被告自稱
      案發時為怪手司機，有正當職業，其因染有施用毒品海洛
      因之惡習，故所賺薪水不敷購買毒品，始竊取財物，堪認
      被告確實有施用海洛因之毒癮，是以尤其行竊之動機觀之
      ，尚無證據證明有何竊盜之慣常性，故本件認為尚無諭知
      強制工作之必要。
三、被告所犯各罪均在96年4月24日以前，均符合中華民國96 年
    罪犯減刑條例第2條第1項第3 款之規定，故均就其宣告刑減
    其二分之一，又編號二至六部分並諭知減刑後之易科罰金折
    算標準，並就所犯12罪定其應執行刑（因附表編號一為被告
    於刑法修正前所犯，故與其餘各罪定應執行刑時，應依修正
    前之刑法第51條第5 款定其應執行刑，較有利於被告，且就
    易科罰金部分，經比較新舊法，亦以修正前刑法第41 條第1
    項、第2項有利於被告，依此規定定其折算標準）。
據上論斷，應依刑事訴訟法第273條之1第1項、第299條第 1項前
段，刑法第2條第1項前段、第320條第1項、第321條第1項第1 款
、第47條第1項、第41條第1項前段、第62條前段，修正前刑法第
41條第1項前段、同條第2項、第51條第5 款，修正前罰金罰鍰提
高標準條例第1條前段、第2條，現行法規所定貨幣單位折算新臺
幣條例第2條，刑法施行法第1條之1，中華民國96 年罪犯減刑條
例第2條第1項第3款、第7條、第9條、第10條第1項、判決如主文
。
本案經檢察官王怡仁到庭執行職務
中　　華　　民　　國　　96　　年　　8　　月　　10   　日
　　　　　　　　　      臺灣花蓮地方法院刑事第三庭
                            法  　官　  鄭  培  麗
上列正本證明與原本無異。
如對本判決不服，應於送達後10日內，向本院提出上訴狀（上訴
狀應記載具體上訴理由並應抄附繕本）告訴人或被害人如對於本
判決不服者，應具備理由請求檢察官上訴，其上訴期間之計算係
以檢察官收受判決正本之日期為準。
                            書 記 官
中　　華　　民　　國　　96　　年　　8 　　月　　10　　日
